【裁判字號】    97,易,370
【裁判日期】    970604
【裁判案由】    恐嚇取財等
【裁判全文】
臺灣雲林地方法院刑事判決               97年度易字第370號
公  訴  人  臺灣雲林地方法院檢察署檢察官
被      告  乙○○
                    （另案羈押於臺灣雲林看守所）
上列被告因恐嚇等案件，經檢察官提起公訴（97年度偵字第162
號），本院判決如下：
    主      文
乙○○共同竊盜，處有期徒刑肆月。又共同意圖為自己不法之所
有，以恐嚇使人將本人之物交付，處有期徒刑柒月。應執行有期
徒刑玖月。
    事      實
一、乙○○意圖為自己不法之所有，基於竊盜及恐嚇取財之犯意
    聯絡，夥同真實姓名年籍不詳之成年人（下稱不詳成年人）
    ，先於民國96年11月11日下午3 時後至同年月12日中午12時
    前之某時，在不詳地點，以不詳方法，竊得林盛才所有，委
    託甲○○代為訓練，於96年11月11日下午3 時許自雲林縣斗
    南鎮○○里○○路65巷6 弄14號鴿舍放飛之賽鴿29隻得手後
    ，再於同年月12日上午12時26分許，由不詳成年人撥打林盛
    才手機號碼0000-000000 ，向其恐嚇稱：如不以每隻鴿子新
    臺幣（下同）1,000 元代價，共匯款29,000元至指定帳戶，
    就要將鴿子殺掉等語，林盛才因而心生畏懼，於同日中午12
    時47分許，將29,000元匯至乙○○名義開設之東和郵局局號
    000000-0號，帳號0000000 號帳戶（下稱系爭帳戶）內，乙
    ○○於同日分別提領1,000 、20,000、8,000 元，並將前揭
    鴿子釋放。嗣96年11月12日下午4 時僅26隻鴿子飛返鴿舍。
二、案經甲○○、林盛才訴由雲林縣警察局斗南分局報告臺灣雲
    林地方法院檢察署檢察官偵查起訴。
    理      由
甲、程序部分：
一、按被告以外之人於審判外之言詞或書面陳述，除法律有規定
    者外，不得作為證據。又被告以外之人於審判外之陳述，雖
    不符前4 條之規定，而經當事人於審判程序同意作為證據，
    法院審酌該言詞陳述或書面陳述作成時之情況，認為適當者
    ，亦得為證據，刑事訴訟法第159 條第1 項、第159 條之5
    第1 項定有明文。
二、查甲○○、林盛才之警詢筆錄，林盛才手機號碼0000-
    000000通聯調閱查詢單、郵政國內匯款執據、郵政存簿立帳
    申請書、查詢帳戶近交易資料各1 份，均為被告乙○○以外
    之人於審判外之言詞及書面陳述，惟被告及檢察官於本院審
    理時同意作為證據，本院揆諸前開法條規定，並審酌前開言
    詞及書面陳述作成時之情況，認為適當，自得作為證據，合
    先敘明。
乙、實體部分：
一、訊據被告乙○○矢口否認有何竊盜及恐嚇取財之犯行，辯稱
    ：其在外地工作，以為是家人匯款，因而自系爭帳戶內提領
    3筆共29,000元等語。經查：
    (一)林盛才所有，委託甲○○代為訓練，於96年11月11日下午
      3 時許自雲林縣斗南鎮○○里○○路65巷6 弄14號鴿舍放
      飛之賽鴿29隻，於放飛後並未飛返，同年月12日上午12時
      26分許，不詳成年人撥打林盛才手機號碼0000-000000 號
      ，向其恫稱：如不以每隻鴿子1,000 元代價，共匯款
      29,000元至指定帳戶，就要將鴿子殺掉等語，林盛才因於
      同日中午12時47分許，將29,000元匯至乙○○名義開設之
      東和郵局局號000000-0號，帳號0000000 號帳戶內，乙○
      ○於同日分別提領1,000 、20,000、8,000 元，96年11
      月12日下午4 時僅26隻鴿子飛返鴿舍之事實，業據甲○○
      、林盛才於警詢指述甚詳，並有林盛才手機號碼0000-
      000000通聯調閱查詢單、郵政國內匯款執據、郵政存簿立
      帳申請書、查詢帳戶近交易資料各1 份附卷可稽，復為被
      告所不否認，堪以認定。
    (二)被告雖以上詞置辯，惟查：
      1.林盛才於97年2 月29日警詢時明確指稱：「（問：歹徒
        是否有告知帳號？）有告知帳號（0000000 －0000000
        ）我便叫賽鴿教練甲○○到指定帳號匯款，共匯新臺幣
        29,000元。」（97年度核退字第20號卷第11頁）足見行
        竊賽鴿並去電恐嚇之歹徒，係指定被告乙○○系爭帳戶
        ，要求林盛才將鴿子的贖款29,000元匯入。衡酌財產犯
        罪費盡心思籌畫犯罪，並因此觸犯法律，負擔刑責，在
        這樣高風險的狀況下，唯一的目的當然就在於不法犯罪
        所得之獲得及確保，因此歹徒提供給告訴人匯款之系爭
        帳戶，必定是在歹徒掌控之中，並且在確保不法犯罪所
        得已經安全入手情況下，才有可能釋放前所擄走之賽鴿
        。此觀林盛才於96年11月12日中午12時47分匯款29,000
        元至被告系爭帳戶後，其中26隻鴿子即於數小時後之同
        日下午4 時飛返等情益顯。
      2.又被告系爭帳戶於96年11月12日甲○○匯款29,000元入
        帳前，僅有52元（計算式：34【結存34元】＋18【3 筆
        手續費各6 元】＝52），有上開查詢帳戶最近交易資料
        1 份在卷可考。被告在戶頭內僅有零頭52元，也沒有其
        他款項進帳情況下，何以無端在96年11月12日提領3 筆
        共計29,000元。就此，被告先於警詢時供稱因為96年3
        月間有做粗工存入10,000元，並於警察詢問何以存
        10,000 元 可以領20,000元時，答稱「我不知道」（警
        卷第3 頁）等語；於檢察官訊問時，改稱以為是家人匯
        錢給被告（97年度偵字第162 號卷第23頁）等語。是其
        前後供述互異，已令人起疑。何況被告既然原本戶頭裡
        僅有零頭52元，根本就不能在自動櫃員機提領的情況下
        ，在96年11月12日林盛才中午12時47分匯款入帳後，被
        告就「突然」福至心靈的「以為」家人有匯款，接著就
        「真的有錢可以領」，並且在匯款入帳不到12小時內之
        緊接時間立刻提領一空，這種「巧合」簡直是殊難想像
        。
      3.既然不法犯罪所得確保是財產犯罪中最重要的一環，能
        夠提領不法犯罪所得的人自然是財產犯罪者之核心分子
        。而本案贖款係匯至被告系爭帳戶內，復由被告親自提
        領，則其參與上開犯罪，並有犯意聯絡及行為分擔，至
        為灼然。
      4.至於被告是否親自撥打電話恐嚇林盛才乙節，由於林盛
        才97年2 月29日於警詢中和被告對質時，無法確認被告
        是否即來電勒索之歹徒（同上核退卷第11頁），而撥打
        電話的人又是利用雲林縣斗六市IC卡式話機為之（同上
        核退卷第21頁），本院因認被告應尚有犯意聯絡同夥存
        在，並由該同夥負責撥打電話恐嚇，附此說明。
    (三)綜上，本案事證明確，被告犯行堪以認定，應依法論科。
二、論罪科刑之理由：
    (一)核被告乙○○所為，係犯刑法第320 條第1 項竊盜罪及同
      法第346 條第1 項恐嚇取財罪。
    (二)被告與不詳成年人間就上開竊盜及恐嚇取財犯行，有犯意
      聯絡及行為分擔，應均論以共同正犯。
    (三)又其所犯如上所述各罪，犯意各別，行為互殊，均應予分
      論併罰。
    (四)爰審酌被告並無構成累犯之前科，有臺灣高等法院被告前
      案紀錄表1 份附卷可考，其貪圖小利，夥同不詳成年人，
      先竊取告訴人29隻賽鴿後進而電話恐嚇取財，使告訴人受
      有29,000元及其中3 隻鴿子未飛返等損害，及犯後矢口否
      認，未見悔意等犯罪之動機、目的、手段及造成之損害等
      一切情狀，分別量處如主文所示之刑，並定其應執行之刑
      。
三、據上論斷，依刑事訴訟法第299 條第1 項前段，刑法第28條
    、第320 條第1 項、第346 條第1 項、第51條第5 款，刑法
    施行法第1 條之1 ，判決如主文。
本案經檢察官蕭如娟到庭執行職務
中    華    民    國    97    年    6     月    4     日
                  刑事第三庭審判長法  官  林輝煌
                                  法  官  陳銘壎
                                  法  官  李貞瑩
以上正本證明與原本無異。
如不服本判決，應於判決送達後10日內，向本院提出上訴狀。（
須附繕本）
                                  書記官  金雅芳
中    華    民    國    97    年    6     月    4     日
附錄本案論罪科刑法條全文
中華民國刑法第320條（普通竊盜罪、竊佔罪）
意圖為自己或第三人不法之所有，而竊取他人之動產者，為竊盜
罪，處 5 年以下有期徒刑、拘役或 5 百元以下罰金。
意圖為自己或第三人不法之利益，而竊佔他人之不動產者，依前
項之規定處斷。
前二項之未遂犯罰之。
中華民國刑法第346條（單純恐嚇罪）
意圖為自己或第三人不法之所有，以恐嚇使人將本人或第三人之
物交付者，處6 月以上5 年以下有期徒刑，得併科1 千元以下罰
金。
以前項方法得財產上不法之利益，或使第三人得之者，亦同。
前二項之未遂犯罰之。


司法院資訊處製作；財團法人民間司法改革基金會備份。
